【裁判字號】    89,簡上,31
【裁判日期】    901017
【裁判案由】    過失致死
【裁判全文】
臺灣苗栗地方法院刑事判決                        八十九年度簡上字第三十一號
    上  訴  人  臺灣苗栗地方法院檢察署檢察官
    被      告  丁○○
    選任辯護人  王傳賢
右上訴人因過失致死案件，不服本院簡易庭民國八十九年六月三十日八十九年度苗簡
字第二四二號第一審簡易判決（聲請案號：台灣苗栗地方法院檢察署八十九年度偵字
第一五一二號），提起上訴，本院判決如左：
    主  文
上訴駁回。
    事實及理由
一、本案經本院審理結果，認第一審簡易判決認事用法及量刑均無不當，應予維持，
    並引用第一審判決書記載之事實、證據及理由（如附件）。
二、告訴人乙○○聲請檢察官上訴意旨略以：原審檢察官起訴之被告犯罪行為及原審
    所認定之被告犯罪情節，均與事實不符。被害人應係由被告騎乘機車直接撞擊致
    死，其間並無其他肇事車輛介入，因驗屍時並未發現有經車輛輾壓現象云云。然
    查被告丁○○於民國八十八年十月二十五日二十三時四十五分許，駕駛重型機車
    超速（時速約五十公里）駛入交叉路口，並於左側超越前方車輛，適有被害人林
    香檳徒步穿越中正路，丁○○因右側視線受其超越車輛所阻而未能察覺，致撞及
    被害人倒地，並於倒地後復遭其他不明車輛輾壓，造成林香檳頭顱破裂、顱內出
    血及胸腹部挫傷併內部損傷而死亡之事實，業經證人甲○○、丙○○於審理中證
    述綦詳，並核與道路交通事故調查報告表、勘驗筆錄、相驗屍體証明書、驗斷書
    、內政部警政署刑事警察局八十八年十二月一日刑鑑字第一一二二七一號檢驗通
    知書記載內容相符。按被害人確係因被告撞擊後，復遭一台不詳車號之紅色車輛
    碾壓一節，既經現場目擊證人丙○○證述明確，且當庭繪製目擊之現場圖一紙附
    卷可稽，且其證述情節復核與處理車禍之頭份派出所警員甲○○證述現場所見情
    形相同，是證其證述應屬可信；而依相驗屍體証明書及現場照片所示被害人驗屍
    時之外部勘驗狀況，被害人之頭部、胸腹部及四肢均有嚴重受創情形，且「頭顱
    破裂、顱內出血及胸腹部挫傷併內部損傷」等情，亦均經法醫師併列為被害人林
    香檳之死亡原因，是原審綜合上述人證、物證，認定被害人之死亡應非單獨由被
    告撞擊所造成，而係因被告騎乘機車撞擊倒地後復遭其他車輛碾壓所致一節，洵
    非無據；末查，被告駕車不慎撞及被害人倒地，致被害人因此復遭不明車輛碾壓
    ，其撞擊與他人車輛碾壓，依其行為之發生固有先後，惟二者均為造成被害人死
    亡結果之原因，原審據此論以被告過失致死罪，並科處有期徒刑四月，如易科罰
    金，以三百元折算一日，其認事用法核無違誤。又被告於行為時甫滿十八歲，為
    在學學生，無不良前科。且其於行為後五日，即迅速與被害人家屬達成調解，賠
    償新台幣一百七十三萬元，在偵審中復坦承犯行，亦有苗栗縣頭份鎮調解委員會
    八十八年十月三十日八八年民調字第六三四號調解書、臺灣高等法院被告全國前
    案紀錄表等在卷可憑，堪認被告之素行及其犯罪後態度尚屬良好，是原審於論罪
    科刑後並予緩刑二年，亦稱妥適。而告訴人於本件被告肇事時既未在現場，又無
    其他證據可供調查，是上訴人所執之上訴理由，僅係告訴人主觀上認知或臆測之
    詞，其上訴即無理由，應予駁回。
三、據上論斷，應依刑事訴訟法第四百五十五條之一第三項、第三百七十三條、第三
    百六十八條，判決如主文。
本案經檢察官蔡宗到庭執行職務。
中      華      民      國    九十      年      十      月 十七     日
                                            台灣苗栗地方法院刑事第一庭
                                            審判長法  官    巫  政  松
                                                  法  官    林  靜  雯
                                                  法  官    楊  台  清
右正本證明與原本無異。
不得上訴。
                                                  書記官  李  惠  雯
中      華      民      國    九十      年      十      月     十七     日
附錄本案論罪科刑法條全文
刑法第二百七十六條第一項
一、因過失致人於死者，處二年以下有期徒刑、拘役或二千元以下罰金。


司法院資訊處製作；財團法人民間司法改革基金會備份。
